【裁判字號】    97,抗,274
【裁判日期】    970605
【裁判案由】    聲請減刑
【裁判全文】
臺灣高等法院高雄分院刑事裁定           97年度抗字第274號
抗  告  人  臺灣屏東地方法院檢察署檢察官
聲  請  人
即受刑人    甲○○
                    （現於臺灣臺東監獄泰源分監執行中）
上列抗告人因聲請人聲請減刑案件，不服臺灣屏東地方法院中華
民國97年4 月8 日裁定（97年度聲減字第71號），提起抗告，本
院裁定如下：
    主  文
原裁定撤銷。
聲請駁回。
    理  由
一、原裁定意旨以：受刑人甲○○因於如附表編號1 、2 所示犯
    罪日期，犯違反麻醉藥品管理條例及肅清煙毒條例2 罪，經
    本院於如附表編號1 、2 所示日期，各判處有期徒刑7 月及
    3 年2 月，應執行有期徒刑3 年6 月確定，於民國85年6 月
    7 日假釋出獄。茲聲請人以其假釋業經撤銷，且犯罪時間均
    在96年4 月24日以前，所犯各係修正前麻醉藥品管理條例第
    13條之1 第2 項第4 款之施用毒品罪，均合於減刑條件，聲
    請予以減刑，並定其應執行刑，經核並無不合，應予准許。
    爰裁定各減刑如附表所示，並定其應執行刑有期徒刑1 年9
    月。
二、按中華民國96年罪犯減刑條例第8 條第1 項規定：「依本條
    例應減刑之罪，已經判決確定尚未執行或執行未完畢者，由
    檢察官或應減刑之人犯聲請最後審理事實之法院裁定之。」
    ，由上可知「執行已完畢者」，不在減刑之列。除裁判確定
    前所犯數罪符合數罪併罰之要件，僅因檢察官未及聲請法院
    定應執行刑而接續執行之情形，法院對於其減刑並定應執行
    刑之聲請應予准許外，凡不合數罪併罰之要件而併合執行（
    接續執行）之案件，已執行完畢部分，其減刑之聲請即不應
    准許（臺灣高等法院96年7 月11日第3 次刑事庭庭長會議中
    華民國96年減刑條例法律問題(三)決議參照）。
三、查聲請人甲○○因於如附表編號1 、2 所示犯罪日期，犯違
    反麻醉藥品管理條例及肅清煙毒條例2 罪，經原審於如附表
    編號1 、2 所示日期，各判處有期徒刑7 月及3 年2 月，應
    執行有期徒刑3 年6 月確定，於民國85年6 月7 日假釋出獄
    。嗣因撤銷假釋，應執行殘刑有期徒刑1 年7 月14日，並自
    86年5 月16日起算，至87年12月29日執行完畢，以上各情，
    有臺灣屏東地方法院檢察署檢察官86年執更穆字第915-1 號
    執行指揮書影本1 紙及臺灣高等法院被告前案紀錄表1 份在
    卷可稽。從而被告所犯上開2 罪既已執行完畢，縱其自87年
    12月30日起接續執行另案，有期徒刑15年10月，尚未執行完
    畢，亦無96年罪犯減刑條例之適用，至為明確。原審未予詳
    查，竟依上開罪犯減刑條例，裁定准予減刑，並定其應執行
    刑，自有未合。公訴人抗告意旨，執此指摘原裁定不當，為
    有理由，自應由本院將原裁定予以撤銷，並駁回聲請人之聲
    請。
據上論斷，應依刑事訴訟法第413 條，裁定如主文。
中    華    民    國    97    年    6     月    5     日
                  刑事第九庭    審判長法  官  莊秋桃
                                      法  官  范惠瑩
                                      法  官  謝宏宗
以上正本證明與原本無異。
如不服本裁定應於送達後5 日內向本院提出再抗告狀。
中    華    民    國    97    年    6     月    5     日
                                      書記官  熊惠津
                                                      Q


司法院資訊處製作；財團法人民間司法改革基金會備份。
